【裁判字號】    99,簡上,120
【裁判日期】    990623
【裁判案由】    恐嚇等
【裁判全文】
臺灣臺南地方法院刑事判決             99年度簡上字第120號
上  訴  人  甲○○
即  被  告
選任辯護人  莊信泰律師
上列上訴人即被告因恐嚇等案件案件，不服本院99年度簡字第55
1號中華民國99年3月10日第一審簡易判決（聲請簡易判決處刑書
案號：99年度偵字第1547號），提起上訴，本院管轄之第二審合
議庭判決如下：
    主  文
上訴駁回。
    事實及理由
一、本案經本院審理結果，認第一審判決對被告甲○○論以刑法
    第305條之恐嚇危害安全罪，量處有期徒刑5月，併諭知易科
    罰金之折算標準，其認事用法及量刑均無不當，應予維持，
    並引用第一審判決書記載之事實、證據及理由（如附件）。
二、被告上訴意旨略以：(一)檢察官並未對被告提示告訴人所提出
    之錄影光碟，被告無從對光碟之真偽表示意見，被告因不知
    光碟內容亦無從聲請調查證據，因而認為原判決有應於審判
    期日調查之證據未予調查之違誤。(二)錄影光碟內容未曾提示
    與被告辨認並告以要旨，被告無從對光碟內容之真偽表示意
    見，且光碟及其勘驗筆錄，未經合法調查程序並經被告表示
    意見，不具證據能力。(三)原審判決過重，請從輕量刑等語。
三、經查：
  (一)本院於99年5月11日準備程序中，經被告聲請當庭勘驗由告
    訴人提出之錄影光碟，光碟中共有7個檔案，經與檢察官、
    被告及辯護人協商結果，僅勘驗與本件犯罪事實有關之檔
    案編號036、037與038等3個檔案，其餘與本案無關之檔案不
    予勘驗，嗣於檔案編號036勘驗完後，被告及其辯護人均表
    示，其餘檔案已不需要再勘驗。勘驗結果：全部檔案畫面清
    楚，連續錄影沒有中斷，背景音清楚連續，無中斷。畫面開
    始被告駕駛堆高機於工廠作業，工廠前面停著大貨車，大門
    敞開，被告持續作業中，畫面過程清晰，可看到馬路上汽機
    車經過。被告確有面對鏡頭說「雜種仔，幹你娘」、「拍你
    娘的雞巴、幹你娘」、「幹，你尪做老師，你爸(意即我)就
    給你老師無法做」、「你娘雞巴」等語。被告及其辯護人對
    勘驗內容均表示無意見。經由勘驗所見，錄影光碟內容畫面
    清楚，連續錄影，背景音清楚連續，沒有中斷，顯見上開錄
    影光碟並無被告質疑錄音不清楚、內容剪接之情形。
  (二)被告於勘驗後，對於有起訴書上所載對告訴人說「幹你娘」
    、「幹你娘機歪」、「你尪在做老師，你爸就老師不給你做
    」、「你爸不做，你也不會很好睡」、「瘋女人」等話語已
    不爭執，惟仍辯稱並無公然侮辱及恐嚇之故意。然查：
    (1)按所謂侮辱者，係指凡未指明具體事實，而其內容足以貶
      損他人社會評價之輕蔑行為，即足當之。被告辱罵之「幹
      你娘」、「幹」、「你娘雞巴」等語，係不雅、輕蔑之用
      語，足以使人在精神、心理上產生難堪與不快之感受，並
      貶損他人社會評價，為貶損他人名譽之侮辱言詞無疑，而
      其所為侮辱言語之地點是在被告所經營之工廠門口，依勘
      驗所見該處隨時有汽機車通過，係屬不特定人隨時得以共
      見共聞之公開場合，參以一般人於公開場合遭受辱罵，自
      心生尷尬、窘困之感受，人格因此受到貶抑，至為明顯。
    (2)次按恐嚇，指以足使人生畏懼感之事為內容，而通知將加
      惡害之旨於被害人之行為，而恐嚇危害安全罪之故意，以
      行為人就惡害通知足致人心生畏怖心之事實有所認知為已
      足。被告對告訴人說：「你尪在做老師，你爸就老師不給
      你做」、「你爸不做，你也不會很好睡」，係指知悉告訴
      人先生之工作，並表示將使告訴人先生無法繼續擔任原來
      之工作，或指若讓被告無法繼續從事某項工作，被告亦將
      使告訴人無法安穩生活，故均係以足使人生畏懼感之事為
      內容，而通知將加惡害之旨於被害人之行為。
    (3)從而，被告因違規停車作業屢遭告訴人檢舉，案發當天告
      訴人更手持錄影器材錄影搜證，被告因而心生不滿，以上
      開言詞對告訴人加以恐嚇及侮辱，自難辯稱不具公然侮辱
      及恐嚇之故意。
  (三)綜上所述，被告公然侮辱及恐嚇之犯行，既據告訴人指訴詳
    實，且有告訴人所提出之錄影光碟可佐，而被告所為上開辯
    解，係屬臨訟卸責之詞，不足採信。從而，本件事證明確，
    被告公然侮辱及恐嚇犯行堪予認定，應依法論科。被告以一
    行為同時觸犯公然侮辱罪及恐嚇危害安全罪，為想像競合，
    依法應從一重以恐嚇危害安全罪論處。被告之上訴及答辯俱
    無理由，應予駁回。
  (四)末查，量刑之輕重及緩刑之宣告，係事實審法院得依職權自
    由裁量之事項，茍已斟酌刑法第57條各款所列情狀而未逾越
    法定刑度，則不得遽指為違法；又刑罰之量定屬法院自由裁
    量之職權行使，但仍應審酌刑法第57條所列各款事由及一切
    情狀，為酌量輕重之標準，並非漫無限制，在同一犯罪事實
    與情節，如別無其他加重或減輕之原因，下級法院量定之刑
    ，亦無過重或失輕之不當情形，則上級法院對於下級法院之
    職權行使，原則上應予尊重（最高法院72年度臺上字第6696
    號判例及85年度臺上字第2446號判決意旨參照）。查原審以
    被告從事資源回收業，遇有他人反映其載運物品之車輛佔用
    馬路時，不知自我檢討、改善，竟率而以粗鄙及恫嚇言詞辱
    罵告訴人，毫無法治觀念，並造成告訴人心理恐懼，破壞社
    會安定秩序，且其犯行已遭告訴人以數位相機全數錄下，竟
    仍飾詞否認犯行，辯稱伊是在罵伊的司機云云，態度非佳，
    並考量其智識程度、家庭經濟狀況等一切情狀，依刑法第30
    5條、第309條第1項、第55條、第41條第1項前段，刑法施行
    法第1條之1，判處有期徒刑5月，並諭知如易科罰金之折算
    標準。被告於本院準備程序中猶一再否認有說過起訴書所載
    之不雅及恐嚇言語，直至本院勘驗告訴人提出之錄影光碟後
    ，被告見無法繼續否認犯行時，始承認犯行，顯見原審以被
    告犯後態度不佳，量處有期徒刑5月，量刑尚稱妥適。是被
    告以原審量刑為由提起上訴，為無理由，應予駁回。
據上論斷，應依刑事訴訟法第455條之1第1項、第3項、第373條
、第368條，判決如主文。
本案經檢察官乙○○到庭執行職務。
中    華    民    國    99    年    6     月    23    日
                  刑事第一庭  審判長法  官  夏金郎
                                    法  官  林勝利
                                    法  官  鄭銘仁
以上正本證明與原本無異。
不得上訴。
                                    書記官  郭勝華
中    華    民    國    99    年    6     月    25    日

司法院資訊處製作；財團法人民間司法改革基金會備份。
